臺灣臺南地方法院刑事判決　　　　　　　　　　　　九十二年度訴字第一一一二號
　　公　訴　人　臺灣台南地方法院檢察署檢察官
　　被　　　告　甲○○
右列被告因違反槍砲彈藥刀械管制條例案件，經檢察官提起公訴（九十二年度偵字第
九四二０號），本院判決如左：
    主  文
甲○○未經許可，持有空氣槍，處有期徒刑壹年貳月，併科罰金新台幣貳萬元，罰金
如易服勞役，以銀元佰元即新台幣玖佰元折算壹日。扣案之玩具空氣長槍壹枝（槍
枝管制編號高鑑0000000000）及小型二氧化碳鋼瓶拾瓶均沒收。
    事  實
一、甲○○自民國八十七年間，即未經許可，持有具有殺傷力之玩具空氣長槍一枝及
    供玩具長槍用之小型二氧化碳鋼瓶十瓶，供其於台南縣山上路新庄村射擊小鳥、
    雞等動物之用。嗣於民國九十二年四月十三日下午一時許，經警持臺灣臺南地方
    法院法官所核發之搜索票，在台南縣山上鄉○○村○○路旁其所居住之雞寮客廳
    內，查獲上開玩具空氣長槍一枝（槍枝管制編號高鑑0000000000）及
    小型二氧化碳鋼瓶十瓶，並自其所駕駛之車牌八Ｒ─四四四八號自小客車駕駛座
    旁查獲彈殼六個。
二、案經臺南市警察局第一分局報告臺灣臺南地方法院檢察署檢察官偵查起訴。
    理  由
一、訊據被告甲○○固供承警察有於右揭時、地，查扣玩具空氣長槍一枝（槍枝管制
    編號高鑑0000000000）及小型二氧化碳鋼瓶十瓶乙情不諱，惟矢口否
    認有何未經許可，持有上開扣案物之行為，辯稱：扣案之空氣長槍及鋼瓶十瓶並
    非伊的，伊沒有住在上開雞寮等語。然查：
  (一)扣案之空氣槍一枝，經送高雄縣政府警察局鑑定結果為：「送鑑空氣步槍壹枝，
    認係玩具空氣長槍（槍枝管制編號高鑑0000000000），以小型二氧化
    碳高壓鋼瓶內氣體為發射動力，可發射直徑約六ｍｍ之彈丸，經實際裝填直徑約
    六ｍｍ之鋼珠並以小型二氧化碳鋼瓶為發射動力試射參顆，測速結果每顆之單位
    面積動能分別為：四四點九五焦耳／平方公分、四四點九五焦耳／平方公分、四
    三點八九焦耳／平方公分。」，此有該局九十二年四月十八日高縣警刑鑑字第０
    九二００八０九八０號函附槍彈鑑定書附卷可證（見警卷第九至十四頁）。參以
    前開測試係使用「美國ＯＥＨＬＥＲ廠製ＲＥＳＥＲＣＨＭＯＤＥＬ５５型」槍
    彈測速儀，測試其發射速度，儀器誤差率為±０．一％。而依前開槍彈測試紀錄
    表所載，彈丸單位面積動能達二十四焦耳／平方公分，即足以穿入豬隻皮肉層，
    彈丸單位面積動能達二十焦耳／平方公分，亦足以穿入人體皮肉層。則扣案槍枝
    之單位面積動能既均高於二十焦耳／平方公分，足徵扣案之玩具空氣長槍顯具殺
    傷力，要屬無疑。至於扣案槍枝嗣後再次送請法務部調查局鑑定結果雖為：「二
    、取照片一送鑑壓縮氣體鋼瓶裝置於照片二送鑑空氣長槍尾端實施射擊測試，當
    壓縮氣體鋼瓶安裝定位，尚未操作擊發，鋼瓶內壓縮氣體迅速漏罄，經重覆二次
    操作，漏氣情形不變，顯示照片二送鑑空氣長槍機械故障不良，不能操作發射」
    等情，有該局九十三年一月十二日調科參字第０九三０００一一二三０號鑑定通
    知書可參（見本院卷第三七頁）。惟查，扣案之空氣長槍，於初次送請高雄縣政
    府警察局鑑定時，該局既係取其中三瓶全新鋼瓶為發射動力實際試射後，始測得
    如上之數據結果，足見前揭槍枝於案發當時並未有機械故障之情形。是則，前揭
    法務部調查局之鑑定結果尚難憑採為有利被告之依據。
  (二)扣案之玩具空氣長槍及鋼瓶十瓶係於九十二年四月十三日下午一時許，經台南市
    警察局第六分局警員持本院法官所核發之搜索票，至台南縣山上鄉○○村○○路
    旁之雞寮客廳右邊之三層板工具箱櫃子內查獲一節，業據證人即台南市警察局第
    六分局警員林朝陽於本院審理時證述屬實（見本院卷六五頁）。又證人林朝陽經
    檢察官質諸當時被告是否在場及其反應如何等事項時證稱：「（你們到雞舍時，
    被告有無在那邊？）有，被告當時就在裡面，被告開門讓我們進去。」、「（你
    們進屋後開始執行搜索，發現空氣槍、瓦斯鋼瓶時，被告反應如何？）發現時被
    告不說話，把槍拿出來之後，被告只跟我們說空氣長槍是拿來射擊雞，沒有說長
    槍不是他的，後來我同事跟被告進入屋內，被告走到冰箱旁邊，拿了一罐瓶子倒
    一些藥粉在手上，然後吞下去，我同事問他吞什麼，他說是農藥，我們就趕快送
    醫，兩天以後，他好一點，我就到醫院作筆錄，他才說那支槍不是他的，是戊○
    ○的。」、「（當時有無問被告當場為何吞藥粉？）被告說他現在有很多案件在
    身，他很煩，想乾脆死掉算了。」等語綦詳（見本院卷第六五、六六頁）。則被
    告於警察查獲扣案之玩具空氣長槍及鋼瓶十瓶時，其直覺反應係跟查獲警員陳明
    該空氣長槍是拿來射擊雞，並未否認該空氣長槍非其所有，可見該扣案之玩具空
    氣長槍及鋼瓶十瓶，應屬被告所有無誤。再者，證人戊○○亦於警詢及偵、審中
    證稱：「我於九十一年十一月二十六日去甲○○所有的雞寮內居住，我去該處居
    住時有看見甲○○與一綽號「戰仔」之男子拿著一枝長的槍在射雞，．．．」、
    「我是在八十七年底時就看見該槍。」、「我未曾向他問及該槍是誰所有，但甲
    ○○曾告訴我說該空氣步槍是他所有，他拿來防身及射雞及果子狸用的。」、「
    （在警方查獲該空氣步槍時旁邊有十瓶斯鋼瓶是何人所有？）那是甲○○的，因
    我曾經看見他那槍出來修理」；「我去住在那邊時（九十一年十一月二十六日住
    到九十二年四月五日離開），就有看到那裡有一枝空氣槍，甲○○有拿該把空氣
    槍去射擊雞跟狗。」、「我八十七年就曾去住過一、二天，當時就有看過那把槍
    。」；「（你與被告在九十二年四月認識多久？）我們在八十七年十月就認識迄
    今。」、「我跟他認識時，他就持有那把槍，只是他放在他家，他有拿去雞舍打
    雞打狗，我有看到。」、「（九十一年十一月至九十二年四月你有無看過被告拿
    出該把空氣長槍？）有，都是同樣那把槍，被告有拿出來打野狗。」、「（你看
    到的空氣長槍是否就是這一支？（提示扣案物））是的。」、「（你說被告有持
    槍去打動物，打到動物之後，動物會如何？）打到雞的話，雞會死掉，打到鳥的
    話，鳥就會掉下來，我沒有看過狗被被告打死，但會受傷。」等情明確（見警卷
    第三頁反面、第四頁；偵卷第九頁；本院卷第五六、五九至六一頁）。益徵扣案
    之玩具空氣長槍及鋼瓶確為被告自八十七年間即未經許可而持有，且具有殺傷力
    至明。
  (三)被告雖以上詞置辯。惟查，被告於偵查中亦自承於九十二年四月十四日當時，只
    有伊自己一個住在那邊，核與證人林朝陽證述搜索時係被告開的門乙節無違，則
    被告是否如其所稱未居住在該處，尚非無疑。況且，本案未經許可，持有空氣槍
    之行為，究與被告是否居住在雞寮內一事無必然關係。故而被告前揭所辯及所舉
    證人乙○○證述被告未居住在雞寮內之證詞，尚無從據為有利被告之憑籍。至於
    證人丙○○於本院審理時雖證稱：未看過被告持槍射狗或雞乙節（見本院卷第七
    十頁），惟審諸其證述：「（有無在在台南縣山上鄉新庄村養雞？）有，那地方
    是我向被告租的，我只租雞寮而已，沒有使用工寮或其他地方。」、「（你一週
    去二、三次，你去時，有無發現被告在那邊？）被告有時候在，有時候不在。」
    、「（你發現被告在的時候，是白天或晚上？）白天，因為我去巡雞都是在白天
    。」等語（見本院卷第六九、七十頁），則證人丙○○既未整天居住在該處雞寮
    ，其前揭證述自亦難做為認定事實之依據，附此敘明。
  (四)綜上所述，扣案之玩具空氣長槍及鋼瓶係被告未經許可而持有，且具有殺傷力足
    明。被告前揭辯解及證人乙○○、丙○○之證詞，均難為有利被告之認定。本件
    事證明確，被告上開犯行，堪以認定。
二、核被告所為，係犯槍砲彈藥刀械管制條例第八條第四項之未經許可，持有空氣槍
    罪。又按被告未經許可持有空氣長槍罪，其持有之繼續係屬行為之繼續，非狀態
    之繼續，故被告持有扣案玩具空氣長槍之行為，既係繼續至九十年十一月十四日
    槍砲彈藥刀械管制條例第八條第四項規定修正公布施行之後，自應適用修正後之
    現行槍砲彈藥刀械管制條例第八條第四項規定加以處罰，附此敘明。爰審酌被告
    未經許可持有空氣槍之行為，對於社會治安構成潛在威脅，且犯後矢口否認犯行
    ，並無悔意，惟其持槍之動機、目的乃係用以射擊動物，尚未造成實害等一切情
    狀，量處如主文所示之刑，罰金部分，並諭知易服勞役之折算標準，以示懲儆。
    扣案玩具空氣長槍一枝（槍枝管制編號高鑑0000000000），係屬違禁
    物，另扣案供上述空氣長槍使用之二氧化碳鋼瓶十瓶，係發射長槍之動力，可認
    為屬被告所有供犯罪所用之物，均應分別依刑法第三十八條第一項第一款、第二
    款之規定宣告沒收。至於扣案之彈殼六個，已失其子彈之結構及性能，不具殺傷
    力，有法務部調查局九十二年十二月十日調科參字第０九二００四四七六一０號
    鑑定通知書可稽（見本院卷第三一頁），故不併予諭知沒收。
據上論斷，應依刑事訴訟法第二百九十九條第一項前段，槍砲彈藥刀械管制條例第八
條第四項，刑法第十一條前段、第四十二條第二項、第三十八條第一項第一款、第二
款，罰金罰鍰提高標準條例第二條，現行法規所定貨幣單位折算新台幣條例第二條，
判決如主文。
本案經檢察官丁○○到庭執行職務。
中      華      民      國    九十三    年      三      月      二      日
                                臺灣臺南地方法院刑事第八庭
                                    審判長  法  官  吳勇輝
                                            法  官  鄭燕璘
                                            法  官  陳映佐
右正本證明與原本無異。
如不服本判決，應於判決正本送達後十日內，向本院提出上訴狀。
                                            書記官  張宜柔
中      華      民      國    九十三    年      三      月      三      日
附錄法條：
槍砲彈藥刀械管制條例第八條第四項：
未經許可，持有、寄藏或意圖販賣而陳列第一項所列槍枝者，處一年以上七年以下有
期徒刑，併科新台幣七百萬元以下罰金。
